【裁判字號】    95,訴,870
【裁判日期】    950421
【裁判案由】    毒品危害防制條例
【裁判全文】
臺灣高雄地方法院刑事判決               95年度訴字第870號
公  訴  人  臺灣高雄地方法院檢察署檢察官
被      告  甲○○
上列被告因毒品危害防制條例案件，經檢察官提起公訴（95年度
毒偵字第1127號）及移送併辦（95年度毒偵字第1328號、第2196
號），本院判決如下：
    主  文
甲○○連續施用第一級毒品，累犯，處有期徒刑壹年貳月。扣案
之第一級毒品海洛因壹包（含包裝袋。淨重零點零公克，空包
裝重零點壹玖公克）沒收銷燬之。
    事  實
一、甲○○前因竊盜案件，經本院以93年度簡字第516 號判處有
    期徒刑3 月確定，甫於民國94年2 月11日執行完畢。另因施
    用毒品案件，經本院以93年度毒聲字第304 號裁定令入戒治
    處所施以強制戒治，於93年11月12日執行完畢釋放。猶未戒
    除毒癮，於強制戒治執行完畢釋放後5 年內，基於施用第一
    級毒品海洛因之概括犯意，自94年12月2 日上午11時50分許
    採尿前回溯24小時內（不含公權力拘束期間）某時起，至95
    年1 月14日某時止，在高雄市○鎮區○○街39號住處，施用
    第一級毒品海洛因多次。嗣因屬列管應受採驗尿液人口，分
    別於94年12月2 日、95年1 月13日經高雄市政府警察局前鎮
    分局通知其到場採集尿液而查獲；另於95年1 月15日下午6
    時50分許，在高雄市○鎮區鎮○街口，因形跡可疑為警攔檢
    而查獲，並扣得第一級毒品海洛因1 包（毛重0.2 公克）。
二、案經高雄巿政府警察局前鎮分局報請臺灣高雄地方法院檢察
    署檢察官偵查起訴及移送併辦。
    理  由
一、本件被告所犯為死刑、無期徒刑、最輕本刑為3 年以上有期
    徒刑以外之罪，其於本院準備程序進行中，就被訴及移送併
    辦部分之事實，均為有罪之陳述，經受命法官告知簡式審判
    程序之旨，並聽取公訴人及被告之意見後，本院合議庭認宜
    進行簡式審判程序，爰依刑事訴訟法第273 條之1 第1 項規
    定，裁定由受命法官獨任進行簡式審判程序，合先敘明。
二、前揭事實，業據被告於本院審理時坦白承認，且其先後三度
    為警查獲後，分別經採集尿液送驗結果，均呈嗎啡（即海洛
    因進入人體後之代謝物）之陽性反應，有長榮大學出具之確
    認報告2 紙、高雄市立凱旋醫院出具之尿液檢驗報告1 紙、
    高雄巿政府警察局前鎮分局之尿液檢體採集送驗紀錄表2 紙
    及尿液採驗姓名對照表1 紙附卷可稽（檢體編號分別為「VＺ
    00000000000 」、「VＺ00000000000 」、「Ｉ018 」）。又
    扣案之白粉1 包經送法務部調查局鑑驗結果，確含第一級毒
    品海洛因成分（淨重0.03公克、空包裝重0.19公克），亦有
    該局鑑定通知書1 紙在卷可參。是被告自白既有前開卷證可
    佐，自堪採信。又被告前因施用毒品案件，經本院以93年度
    毒聲字第304 號裁定令入戒治處所施以強制戒治，於93年11
    月12日執行完畢釋放等情，有臺灣高等法院被告前案紀錄表
    1 份在卷可考，其於強制戒治執行完畢釋放後，5 年內再犯
    本件施用毒品罪，應依毒品危害防制條例第23條第2 項之規
    定依法訴追。本件事證明確，被告犯行洵堪認定，應予依法
    論科。
三、按海洛因屬毒品危害防制條例第2 條第2 項第1 款明定之第
    一級毒品。核被告所為，係犯同條例第10條第1 項之施用第
    一級毒品罪。其於施用前後，持有海洛因之低度行為，為施
    用之高度行為所吸收，不另論罪。被告多次施用第一級毒品
    海洛因之犯行，時間緊接，觸犯構成要件相同之罪名，顯係
    基於概括犯意反覆為之，為連續犯，應依刑法第56條規定加
    重其刑。移送併辦部分即被告分別於94年12月2 日、95年1
    月13日採尿前24小時內施用海洛因之犯行，雖未據起訴，惟
    與前開論罪科刑部分即其於95年1 月14日施用海洛因之犯行
    ，有連續犯之裁判上一罪關係，為起訴效力所及，本院自應
    併予審理。末查，被告前有如事實欄所示之犯罪科刑情形，
    有前開臺灣高等法院被告前案紀錄表在卷可按，其於受有期
    徒刑執行完畢後，5 年內再犯本件有期徒刑以上之罪，為累
    犯，應依刑法第47條規定加重其刑，並依法遞加之。本院審
    酌被告前有多次施用毒品犯行，且經觀察勒戒、強制戒治及
    刑之執行後，仍未能戒除毒癮，顯見戒毒意志不堅，非予較
    長時間使與毒品隔離，實難矯治；惟念其於審理時坦承犯行
    ，犯罪後態度尚可等一切情狀，認公訴人具體求處有期徒刑
    1 年2 月，應屬妥適，爰量處如主文所示之刑，以資儆懲。
    至扣案毒品1 包，確屬第一級毒品海洛因（淨重0.03公克、
    空包裝重0.19公克），已如前述，應依毒品危害防制條例第
    18條第1 項前段規定沒收銷燬；送驗耗損部分既已滅失，毋
    庸宣告沒收銷燬。又包裝袋上殘有微量毒品，難以析離，應
    與毒品整體同視，併依前開規定沒收銷燬，附此敘明。
據上論斷，應依刑事訴訟法第273 條之1 第1 項、第299 條第1
項前段，毒品危害防制條例第10條第1 項、第18條第1 項前段，
刑法第11條、第56條、第47條，判決如主文。
本案經檢察官乙○○到庭執行職務。
中    華    民    國    95    年    4     月    21    日
                  刑事第六庭    法  官  林柏壽
以上正本證明與原本無異。
如不服本判決，應於判決送達後10日內，向本院提出上訴狀。
中    華    民    國    95    年    4     月    21    日
                                書記官  林國龍
附錄本案論罪科刑法條全文：
毒品危害防制條例第10條第1 項
施用第一級毒品者，處6 月以上5 年以下有期徒刑。


司法院資訊處製作；財團法人民間司法改革基金會備份。
